【裁判字號】    97,小上,8
【裁判日期】    970103
【裁判案由】    清償債務
【裁判全文】
臺灣臺北地方法院民事判決               97年度小上字第8號
上  訴  人  乙○○
被 上訴 人  萬泰商業銀行股份有限公司
法定代理人  甲○○
上列當事人間請求清償債務事件，上訴人對於中華民國96年11月
30日臺灣臺北地方法院臺北簡易庭96年度北小字第5611號第一審
判決提起上訴，本院裁定如下：
    主  文
上訴駁回。
第二審訴訟費用新台幣壹仟伍佰元由上訴人負擔。
    事實及理由
一、按對於小額程序第一審裁判之上訴或抗告，非以其違背法令
    為理由，不得為之；上訴狀內應記載上訴理由，表明下列各
    款事項︰（一）原判決所違背之法令及其具體內容。（二）
    依訴訟資料可認為原判決有違背法令之具體事實，民事訴訟
    法第436條之24第2項、第436條之25定有明文。又按對於小
    額程序之第一審裁判提起上訴時，如係以第一審判決有不適
    用法規或適用法規不當為上訴理由時，其上訴狀或理由書應
    有具體之指摘，並揭示該法規之條項或其內容。若係成文法
    以外之法則，應揭示該法則之旨趣；其為經驗法則、證據法
    則者，亦應具體指摘揭示該經驗法則或證據法則；倘為司法
    院解釋或本院之判決，則應揭示該判解之字號或其內容，上
    訴狀或理由書如未依此項方法表明者，即難認為已對小額程
    序之第一審判決之違背法令有具體之指摘，其上訴自難認為
    合法（最高法院71年台上字第314號及70年度台上字第720號
    判例參照）。再按為貫徹小額程序之簡速性，避免因上訴或
    抗告費時，不符訴訟利益，小額事件之裁判原則上宜於第一
    審確定，惟第一審裁判如有違背法令情事者，為保障當事人
    權益，自應許其上訴或抗告於第二審，故明定對於小額程序
    之第一審裁判，非以其違背法令為理由，不得上訴或抗告，
    從而如仍為上訴，即屬上訴不合程式，第二審法院應依同法
    第436條之32第2項準用第444條第1項以裁定駁回之。
二、上訴人上訴意旨略以：上訴人不服臺灣臺北地方法院臺北簡
    易庭96年度北小字第5611號之判決，特於法定期間內上訴等
    語。
三、經查，依上訴人於上訴狀內並未記載上訴理由，亦未具體指
    摘原判決所違背之法令及其具體內容，就整體訴訟資料亦無
    從認定原判決有何違背法令之具體事實，難認已於上訴狀內
    依法表明原審判決如何具體違背法令，揆諸首揭說明，應認
    其上訴為不合法。
四、本件第二審訴訟費用，確定為如主文第2項所示之金額。
五、據上論結，本件上訴不合法，依民事訴訟法第436條之32第2
    項準用第444條第1項前段、第436條之19第1項、第95條、第
    78條，裁定如主文。
中    華    民    國    97    年    1     月    3     日
                  民事第二庭    審判長法  官  黃蓓蓓
                                      法  官  吳淑惠
                                      法  官  林欣蓉
以上正本係照原本作成。
本判決不得上訴。
中    華    民    國    97    年    1     月    3     日
                                      書記官  黃慧怡


司法院資訊處製作；財團法人民間司法改革基金會備份。
